臺灣臺中地方法院小額民事判決
111年度豐小字第786號
原      告  劉幸慧  
被      告  陳映廷  
上列當事人間請求侵權行為損害賠償(交通)事件，本院於民國11
1年8月16日言詞辯論終結，判決如下：
    主      文
被告應給付原告新臺幣17,535元。
原告其餘之訴駁回。
訴訟費用新臺幣1,000元由被告負擔。
本判決第一項得假執行。
    事實及理由
一、原告主張：被告於民國111年5月17日8時12分許，駕駛車牌
    號碼000-0000號自用小客車，沿臺中市神岡區豐原大道7段
    中線車道直行行駛，行經豐原大道7段與東洲路路口，適原
    告駕駛原告所有之5R-5805號自用小客車（下稱系爭車輛）
    行駛於豐原大道7段內側左轉彎車道正左轉時，被告直接搶
    道左轉，兩車因而發生擦撞（下稱系爭事故），致系爭車輛
    受損，經送修系爭車輛，支出修理費新臺幣（下同）17,535
    元，爰依民法侵權行為之法律關係，請求被告賠償17,535元
    等語，並聲明：被告應連帶給付原告17,535元。
二、被告則以：被告係由最外線車道很慢很慢的轉入，角度被告
    沒有看到，被告有過失，惟原告未按喇叭，是原告就系爭事
    故亦有過失等語，資為抗辯。並聲明：原告之訴駁回。
三、本院得心證之理由：
  ㈠本件原告主張被告於上開時、地駕駛自用小客車，因搶道左
    轉，不慎擦撞系爭車輛，致系爭車輛受損，原告為此支出系
    爭車輛修理費等情，業據原告提出道路交通事故處理登記簿
    、白金汽車有限公司-車輛維修單、統一發票、系爭車輛受
    損照片等為證，並經本院向臺中市政府警察局豐原分局調閱
    系爭事故之相關資料，核閱屬實。被告雖不爭執兩車有發生
    碰撞，然辯稱原告就系爭事故之發生亦有過失，並以前詞置
    辯。
  ㈡按因故意或過失，不法侵害他人之權利者，負損害賠償責任
    ；汽車、機車或其他非依軌道行駛之動力車輛，在使用中加
    損害於他人者，駕駛人應賠償因此所生之損害，但於防止損
    害之發生，已盡相當之注意者，不在此限；不法毀損他人之
    物者，被害人得請求賠償其物因毀損所減少之價額。民法第
    184條第1項前段、第191條之2、第196條分別定有明文。次
    按汽車行駛至交岔路口，其行進、轉彎，應依下列規定：五
    、左轉彎時，應距交岔路口三十公尺前顯示方向燈或手勢，
    換入內側車道或左轉車道，行至交岔路口中心處左轉，並不
    得占用來車道搶先左轉，道路交通安全規則第102條第1項第
    5款亦規定甚明。經查，被告於系爭事故發生後，於警詢肇
    事經過時自承行駛於中間車道，因車輛過多無法內切至內車
    道而迴轉等語，再佐以上揭路口於系爭事故發生當時為左轉
    燈亮之號誌，被告實則由最外側直行車道直接往左偏行駛至
    系爭路口並貿然左轉，不慎碰撞系爭車輛，有道路交通事故
    處理紀錄登記簿、路口監視器畫面截圖、行車紀錄器畫面截
    圖在卷可稽，足認被告駕駛自用小客車違反上揭道路交通安
    全規則甚明，是被告對於防止損害之發生顯未盡相當之注意
    ，就系爭事故之發生自有過失，且被告之過失行為與系爭車
    輛受損間有相當因果關係，被告自應負侵權行為損害賠償責
    任。至原告係依循號誌左轉彎行駛，難認有何過失可言，是
    被告空言辯稱原告亦有過失云云，尚無可採。
  ㈢再按不法毀損他人之物者，被害人得請求賠償其物因毀損所
    減少之價額，民法第196條規定甚明。請求賠償物被毀損所
    減少之價值，得以修復費用為估定標準，但以必要者為限，
    例如修理材料費以新品換舊品應予折舊（最高法院77年5月1
    7日第9次民事庭會議決議(一)參照）。查系爭車輛因系爭事
    故受損，支出修理費用17,535元，有車輛維修單及統一發票
    在卷可憑，並無更換零件，是上開維修費用自毋庸折舊，從
    而，系爭車輛修復之必要費用為17,535元。
  ㈣至原告請求連帶賠償部分，因本件被告僅有陳映廷1人，並無
    任何連帶賠償關係存在，是原告此部分請求，即屬無據。
四、綜上所述，原告依侵權行為之法律關係，請求被告給付17,5
    35元，為有理由，應予准許；逾此部分之請求，為無理由，
    應予駁回。
五、本件事證已臻明確，兩造其餘攻擊防禦方法及所舉證據，經
    審酌結果，與本件判決結論均無影響，爰不一一論述，附此
    敘明。
六、本判決就原告勝訴部分，係依小額訴訟程序所為被告敗訴之
    判決，依民事訴訟法第436條之20規定，就原告勝訴部分，
    應依職權宣告假執行。
七、訴訟費用負擔之依據：民事訴訟法第436條之19第1項、第79
    條。
中　　華　　民　　國　　111 　年　　8 　　月　　31　　日
                  豐原簡易庭    法  官  廖弼妍
如不服本判決，應於判決送達後20日內，以判決違背法令為理由
，向本院提出上訴狀並表明上訴理由（上訴理由應表明：一、原
判決所違背之法令及其具體內容；二、依訴訟資料可認為原判決
有違背法令之具體事實），如於本判決宣示後送達前提起上訴者
，應於判決送達後20日內補提上訴理由書（須附繕本）。
以上為正本係照原本作成。
中　　華　　民　　國　　111 　年　　8 　　月　　31　　日
                                書記官  陳貴卿